{"present": {"1 Singular": {"Affirmative": "coime\u00e1daim", "Question": "an gcoime\u00e1daim?", "Negative": "n\u00ed choime\u00e1daim"}, "2 Singular": {"Affirmative": "coime\u00e1dann t\u00fa", "Question": "an gcoime\u00e1dann t\u00fa?", "Negative": "n\u00ed choime\u00e1dann t\u00fa"}, "3 Singular": {"Male": {"Affirmative": "coime\u00e1dann s\u00e9", "Question": "an gcoime\u00e1dann s\u00e9?", "Negative": "n\u00ed choime\u00e1dann s\u00e9"}, "Female": {"Affirmative": "coime\u00e1dann s\u00ed", "Question": "an gcoime\u00e1dann s\u00ed?", "Negative": "n\u00ed choime\u00e1dann s\u00ed"}}, "1 Plural": {"Compressed": {"Affirmative": "coime\u00e1daimid", "Question": "an gcoime\u00e1daimid?", "Negative": "n\u00ed choime\u00e1daimid"}, "Extended": {"Affirmative": "coime\u00e1dann muid", "Question": "an gcoime\u00e1dann muid?", "Negative": "n\u00ed choime\u00e1dann muid"}}, "2 Plural": {"Affirmative": "coime\u00e1dann sibh", "Question": "an gcoime\u00e1dann sibh?", "Negative": "n\u00ed choime\u00e1dann sibh"}, "3 Plural": {"Affirmative": "coime\u00e1dann siad", "Question": "an gcoime\u00e1dann siad?", "Negative": "n\u00ed choime\u00e1dann siad"}, "Passive": {"Affirmative": "coime\u00e1dtar", "Question": "an gcoime\u00e1dtar?", "Negative": "n\u00ed choime\u00e1dtar"}}, "future": {"1 Singular": {"Affirmative": "coime\u00e1dfaidh m\u00e9", "Question": "an gcoime\u00e1dfaidh m\u00e9?", "Negative": "n\u00ed choime\u00e1dfaidh m\u00e9"}, "2 Singular": {"Affirmative": "coime\u00e1dfaidh t\u00fa", "Question": "an gcoime\u00e1dfaidh t\u00fa?", "Negative": "n\u00ed choime\u00e1dfaidh t\u00fa"}, "3 Singular": {"Male": {"Affirmative": "coime\u00e1dfaidh s\u00e9", "Question": "an gcoime\u00e1dfaidh s\u00e9?", "Negative": "n\u00ed choime\u00e1dfaidh s\u00e9"}, "Female": {"Affirmative": "coime\u00e1dfaidh s\u00ed", "Question": "an gcoime\u00e1dfaidh s\u00ed?", "Negative": "n\u00ed choime\u00e1dfaidh s\u00ed"}}, "1 Plural": {"Compressed": {"Affirmative": "coime\u00e1dfaimid", "Question": "an gcoime\u00e1dfaimid?", "Negative": "n\u00ed choime\u00e1dfaimid"}, "Extended": {"Affirmative": "coime\u00e1dfaidh muid", "Question": "an gcoime\u00e1dfaidh muid?", "Negative": "n\u00ed choime\u00e1dfaidh muid"}}, "2 Plural": {"Affirmative": "coime\u00e1dfaidh sibh", "Question": "an gcoime\u00e1dfaidh sibh?", "Negative": "n\u00ed choime\u00e1dfaidh sibh"}, "3 Plural": {"Affirmative": "coime\u00e1dfaidh siad", "Question": "an gcoime\u00e1dfaidh siad?", "Negative": "n\u00ed choime\u00e1dfaidh siad"}, "Passive": {"Affirmative": "coime\u00e1dfar", "Question": "an gcoime\u00e1dfar?", "Negative": "n\u00ed choime\u00e1dfar"}}, "past": {"1 Singular": {"Affirmative": "choime\u00e1d m\u00e9", "Question": "ar choime\u00e1d m\u00e9?", "Negative": "n\u00edor choime\u00e1d m\u00e9"}, "2 Singular": {"Affirmative": "choime\u00e1d t\u00fa", "Question": "ar choime\u00e1d t\u00fa?", "Negative": "n\u00edor choime\u00e1d t\u00fa"}, "3 Singular": {"Male": {"Affirmative": "choime\u00e1d s\u00e9", "Question": "ar choime\u00e1d s\u00e9?", "Negative": "n\u00edor choime\u00e1d s\u00e9"}, "Female": {"Affirmative": "choime\u00e1d s\u00ed", "Question": "ar choime\u00e1d s\u00ed?", "Negative": "n\u00edor choime\u00e1d s\u00ed"}}, "1 Plural": {"Compressed": {"Affirmative": "choime\u00e1damar", "Question": "ar choime\u00e1damar?", "Negative": "n\u00edor choime\u00e1damar"}, "Extended": {"Affirmative": "choime\u00e1d muid", "Question": "ar choime\u00e1d muid?", "Negative": "n\u00edor choime\u00e1d muid"}}, "2 Plural": {"Affirmative": "choime\u00e1d sibh", "Question": "ar choime\u00e1d sibh?", "Negative": "n\u00edor choime\u00e1d sibh"}, "3 Plural": {"Compressed": {"Affirmative": "choime\u00e1d siad", "Question": "ar choime\u00e1d siad?", "Negative": "n\u00edor choime\u00e1d siad"}, "Extended": {"Affirmative": "choime\u00e1dadar", "Question": "ar choime\u00e1dadar?", "Negative": "n\u00edor choime\u00e1dadar"}}, "Passive": {"Affirmative": "coime\u00e1dadh", "Question": "ar coime\u00e1dadh?", "Negative": "n\u00edor coime\u00e1dadh"}}, "condi": {"1 Singular": {"Affirmative": "choime\u00e1dfainn", "Question": "an gcoime\u00e1dfainn?", "Negative": "n\u00ed choime\u00e1dfainn"}, "2 Singular": {"Affirmative": "choime\u00e1df\u00e1", "Question": "an gcoime\u00e1df\u00e1?", "Negative": "n\u00ed choime\u00e1df\u00e1"}, "3 Singular": {"Male": {"Affirmative": "choime\u00e1dfadh s\u00e9", "Question": "an gcoime\u00e1dfadh s\u00e9?", "Negative": "n\u00ed choime\u00e1dfadh s\u00e9"}, "Female": {"Affirmative": "choime\u00e1dfadh s\u00ed", "Question": "an gcoime\u00e1dfadh s\u00ed?", "Negative": "n\u00ed choime\u00e1dfadh s\u00ed"}}, "1 Plural": {"Compressed": {"Affirmative": "choime\u00e1dfaimis", "Question": "an gcoime\u00e1dfaimis?", "Negative": "n\u00ed choime\u00e1dfaimis"}, "Extended": {"Affirmative": "choime\u00e1dfadh muid", "Question": "an gcoime\u00e1dfadh muid?", "Negative": "n\u00ed choime\u00e1dfadh muid"}}, "2 Plural": {"Affirmative": "choime\u00e1dfadh sibh", "Question": "an gcoime\u00e1dfadh sibh?", "Negative": "n\u00ed choime\u00e1dfadh sibh"}, "3 Plural": {"Compressed": {"Affirmative": "choime\u00e1dfaid\u00eds", "Question": "an gcoime\u00e1dfaid\u00eds?", "Negative": "n\u00ed choime\u00e1dfaid\u00eds"}, "Extended": {"Affirmative": "choime\u00e1dfadh siad", "Question": "an gcoime\u00e1dfadh siad?", "Negative": "n\u00ed choime\u00e1dfadh siad"}}, "Passive": {"Affirmative": "choime\u00e1dfa\u00ed", "Question": "an gcoime\u00e1dfa\u00ed?", "Negative": "n\u00ed choime\u00e1dfa\u00ed"}}, "imper": {"1 Singular": {"Affirmative": "coime\u00e1daim!", "Negative": "n\u00e1 coime\u00e1daim!"}, "2 Singular": {"Affirmative": "coime\u00e1d!", "Negative": "n\u00e1 coime\u00e1d!"}, "3 Singular": {"Male": {"Affirmative": "coime\u00e1dadh s\u00e9!", "Negative": "n\u00e1 coime\u00e1dadh s\u00e9!"}, "Female": {"Affirmative": "coime\u00e1dadh s\u00ed!", "Negative": "n\u00e1 coime\u00e1dadh s\u00ed!"}}, "1 Plural": {"Compressed": {"Affirmative": "coime\u00e1daimis!", "Negative": "n\u00e1 coime\u00e1daimis!"}, "Extended": {"Affirmative": "coime\u00e1dadh muid!", "Negative": "n\u00e1 coime\u00e1dadh muid!"}}, "2 Plural": {"Affirmative": "coime\u00e1daig\u00ed!", "Negative": "n\u00e1 coime\u00e1daig\u00ed!"}, "3 Plural": {"Compressed": {"Affirmative": "coime\u00e1daid\u00eds!", "Negative": "n\u00e1 coime\u00e1daid\u00eds!"}, "Extended": {"Affirmative": "coime\u00e1dadh siad!", "Negative": "n\u00e1 coime\u00e1dadh siad!"}}, "Passive": {"Affirmative": "coime\u00e1dtar!", "Negative": "n\u00e1 coime\u00e1dtar!"}}, "pastConti": {"1 Singular": {"Affirmative": "choime\u00e1dainn", "Question": "an gcoime\u00e1dainn?", "Negative": "n\u00ed choime\u00e1dainn"}, "2 Singular": {"Affirmative": "choime\u00e1dt\u00e1", "Question": "an gcoime\u00e1dt\u00e1?", "Negative": "n\u00ed choime\u00e1dt\u00e1"}, "3 Singular": {"Male": {"Affirmative": "choime\u00e1dadh s\u00e9", "Question": "an gcoime\u00e1dadh s\u00e9?", "Negative": "n\u00ed choime\u00e1dadh s\u00e9"}, "Female": {"Affirmative": "choime\u00e1dadh s\u00ed", "Question": "an gcoime\u00e1dadh s\u00ed?", "Negative": "n\u00ed choime\u00e1dadh s\u00ed"}}, "1 Plural": {"Compressed": {"Affirmative": "choime\u00e1daimis", "Question": "an gcoime\u00e1daimis?", "Negative": "n\u00ed choime\u00e1daimis"}, "Extended": {"Affirmative": "choime\u00e1dadh muid", "Question": "an gcoime\u00e1dadh muid?", "Negative": "n\u00ed choime\u00e1dadh muid"}}, "2 Plural": {"Affirmative": "choime\u00e1dadh sibh", "Question": "an gcoime\u00e1dadh sibh?", "Negative": "n\u00ed choime\u00e1dadh sibh"}, "3 Plural": {"Compressed": {"Affirmative": "choime\u00e1daid\u00eds", "Question": "an gcoime\u00e1daid\u00eds?", "Negative": "n\u00ed choime\u00e1daid\u00eds"}, "Extended": {"Affirmative": "choime\u00e1dadh siad", "Question": "an gcoime\u00e1dadh siad?", "Negative": "n\u00ed choime\u00e1dadh siad"}}, "Passive": {"Affirmative": "choime\u00e1dta\u00ed", "Question": "an gcoime\u00e1dta\u00ed?", "Negative": "n\u00ed choime\u00e1dta\u00ed"}}, "subj": {"1 Singular": {"Affirmative": "go gcoime\u00e1da m\u00e9", "Negative": "n\u00e1r choime\u00e1da m\u00e9"}, "2 Singular": {"Affirmative": "go gcoime\u00e1da t\u00fa", "Negative": "n\u00e1r choime\u00e1da t\u00fa"}, "3 Singular": {"Male": {"Affirmative": "go gcoime\u00e1da s\u00e9", "Negative": "n\u00e1r choime\u00e1da s\u00e9"}, "Female": {"Affirmative": "go gcoime\u00e1da s\u00ed", "Negative": "n\u00e1r choime\u00e1da s\u00ed"}}, "1 Plural": {"Compressed": {"Affirmative": "go gcoime\u00e1daimid", "Negative": "n\u00e1r choime\u00e1daimid"}, "Extended": {"Affirmative": "go gcoime\u00e1da muid", "Negative": "n\u00e1r choime\u00e1da muid"}}, "2 Plural": {"Affirmative": "go gcoime\u00e1da sibh", "Negative": "n\u00e1r choime\u00e1da sibh"}, "3 Plural": {"Affirmative": "go gcoime\u00e1da siad", "Negative": "n\u00e1r choime\u00e1da siad"}, "Passive": {"Affirmative": "go gcoime\u00e1dtar", "Negative": "n\u00e1r choime\u00e1dtar"}}, "verbal noun": "coime\u00e1d", "verbal adjective": "coime\u00e1dta"}